

Amine IDRISSI-ZOUGGARI

Data Engineer

5 ans d'expérience

√ Tél : 06.99.05.50.34

✓ Mail: amine.idrissi.zouggari@gmail.com

✓ Site: https://aiztech.github.io

Développeur Java avec 5 ans d'éxperience principalement autour de la transformation et le transport des données dans les sytèmes d'information.

Intéréssé par les nouvelles technornologies et tout ce qui concerne l'automatisation des traitements, l'intégration continue et déploiment.

EXPÉRIENCES SIGNIFICATIVES

Decathlon: Data Exchange Engineer
SNCF Fret: Référent Technique Flux
SNCF Fret: Développeur Flux

COMPÉTENCES

Compétences fonctionnelles

- Conception des applications et des échanges de données
- Architecture des applications et des échanges de données
- Transformation de la donnée
- Développement/Tests
- Correction des anomalies
- Revue de codes / Clean code

Compétences techniques

Langages : JAVA, Python, JAVAScript

• Frameworks : Spring, Apache Camel, AngularJS, VueJS

Base de données :SQL, NOSQL

Méthodes : SCRUM, LEAN, KANBANSystèmes : Windows, Unix, Linux

• Tools: Maven, Jenkins, Rancher, Docker, Puppet, Foreman

MOM: ActiveMQ, RabbitMQ

Langues

Français : Lu, écrit, parlé
Anglais : Anglais professionnel
Arabe : Langue maternelle
Italien : Niveau intermédiaire

FORMATION

- Diplôme d'ingénieur en informatique Ingénierie des logiciels et de la connaissance
 - o 2011-2014 : Université de technologie de Belfort Montbéliard (UTBM)
- Diplôme Universitaire de Technologie Génie Logiciel et Réseaux
 - o 2009-2011 : L'Ecole Normale Supérieure De L'Enseignement Technique DE RABAT

EXPÉRIENCES PROFESSIONNELLES

Decathlon – Lille 03/2018 au 10/01/2020 - 1 ans et 10 mois

Data Exchange Engineer

Projet: OpenEx

Contexte et objectif: Migration des flux de données sur une solution distribuée open source

Environnement travail/fonctionnel : Équipe de 7 personnes en SCRUM puis Kanban

Contraintes:

- La volumétrie et la fréquence des messages échangés

- L'utilisation de la mémoire du broker ActiveMQ lors des échanges
- Communication entre les applications SAP et les autres domaines
- Convaincre les équipes de migrer leurs flux sur la nouvelle solution

Domaine d'intervention :

- Architecture des échanges de données
- Développement du socle applicatif (Framework)
- Transformation et transport de la donnée
- Migration des flux WebMethods/IBM MQ vers OpenEx (Apache Camel, ActiveMQ, Karaf/Spring Boot)
- Développement d'un outils de rejeux des flux(ReplayBox)
- Monitoring via Hawtio

Résultat :

Mise en Production de la solution chez 8 équipes

Environnement technique:

Langage: JAVA

Framework: Maven, Apache Camel, Spring, Springboot, VueJS, BeanIO

Base de données : MongoDB **Broker** : Apache ActiveMQ

Serveur d'application : Apache Karaf **Console de monitoring** : Hawtio, Grafana

Gestion du code et installation : GitLab/Github, Jenkins, Nexus, Puppet/Foreman

Environnement: DATA Center et Cloud AWS/GCP **Transformation**: JSON, XML, XSD, XSLT, POJO

SNCF Fret – Paris (Centre de service Capgemini - Lille) 06/2017 à 02/2018 – 8 mois

Référent Technique Flux

Projet : PEX (Plateforme Exchange)

Contexte et objectif: Migration des flux IBM Websphere ESB vers Apache ServiceMix

Environnement travail/fonctionnel: Équipe de 7 personnes en Lean Management

Contraintes:

- Rétro-spécification des flux non documentés

Domaine d'intervention :

- Rétro-spécification
- Analyse et correction des anomalies
- Transformation et transport de la donnée
- Migration des flux ESB (Websphere IBM => Apache serviceMix)
- Tests unitaires et tests de validation
- Préparation des livrables

Résultats:

Migration des flux pilotes vers la nouvelle solution

Environnement technique:

Langage: JAVA

Framework: Apache Camel, Maven, Spring

Broker: Apache ActiveMQ

Serveur d'application : Apache Karaf/Tomcat

Console de monitoring : Hawtio

Gestion du code et installation : GitLab, Jenkins, Nexus

 $\textbf{Transformation}: \mathsf{XML}, \mathsf{XPATH}, \mathsf{XSD}$

SNCF Fret – Paris (Centre de service Capgemini - Lille) 01/2015 à 05/2017 – 2 ans et 5 mois

Développeur Java / Flux

Projet : TEMPO(Transport des Échanges Par Orchestration)

Contexte et objectif: Développement des flux sur IBM Websphere ESB

Environnement travail/fonctionnel : Équipe de 4 personnes en Lean Management

Domaine d'intervention :

- MCO du socle technique, des flux ESB et de l'application de supervision
- Développement des nouveaux flux ESB et des évolutions sur le socle technique et la supervision
- Transformation et transport de la donnée
- Support à la MOA
- Rédaction des spécifications fonctionnelles et techniques
- Préparation des livraisons
- Tests unitaires et tests de validation

Environnement technique:

Langage: JAVA, Python

Framework: Maven, Spring, ESB(Websphere Enterprise Service Bus)

Serveur d'application : Websphere/Tomcat Gestion du code et installation : SVN Transformation : XML, XPATH, XSD